---
title: "Brief R for AI"
output: html_notebook
---
Téléchargement du dataset :

```{r}
data <- read.csv(url("https://simplonline-v3-prod.s3.eu-west-3.amazonaws.com/media/file/csv/a5707984-9111-4d36-9da9-4ab5d35162cd.csv"))
```

```{r}
head(data)
```

Nous avons une visualisation de notre CSV. Le but est ici d'analyser les features qui sont corrélées. Nous utilisons pour cela la corrélation de Pearson :

```{r}
install.packages('corrplot')
```

```{r}
library('corrplot')
```
```{r}
correlation<-cor(data,method=c("pearson"))
corrplot(correlation, type="upper", order="hclust", tl.col="black", tl.srt=45)
```
Nous apercevons que seulement deux variables sont corrélées : SquareMeters et Price. Nous sommes donc confrontés à un problème de régression linéaire. Sur la matrice affichée, nous avons une corrélation proche de 1 entre ces deux variables.

```{r}
cor(data$price, data$squareMeters, method = "pearson")
```
Nous allons maintenant créer notre modèle simple :


Nous avons nos deux coefficients (a et b) de notre équation linéaire y = ax + b.

```{r}
install.packages('ggplot2')
```
```{r}
library(ggplot2)
model<-lm(price ~ squareMeters, data=data)
model
```
```{r}
ggplot(data, aes(x = price, y = squareMeters)) +
  geom_point() +
  stat_smooth(method = lm)
```

```{r}
save(model,file="model.rda")
```










